臺灣彰化地方法院刑事判決
111年度易字第430號
公  訴  人  臺灣彰化地方檢察署檢察官
被      告  林顯堂


輔  佐  人  江玉花


上列被告因恐嚇危害安全案件，經檢察官提起公訴（110年度偵
字第7743號），本院判決如下：
    主  文
林顯堂犯恐嚇危害安全罪，處拘役參拾日，如易科罰金，以新臺
幣壹仟元折算壹日。
    犯罪事實
一、林顯堂與張春圓都是住在彰化縣○○市○○街000巷0號陽明天下
    大樓的住戶，雙方因張春圓在住宅內養狗之事，不時發生爭
    執。詎林顯堂於民國109年11月8日15時55分許，在陽明天下
    大樓前，與張春圓發生爭吵時，竟基於恐嚇之犯意，對張春
    圓恫稱：「我不會讓你好睡」、「欲甲你打斷腳，挖眼睛」
    、「每天都會給你加班」（臺語）等語，使張春圓心生畏懼
    。　　
二、案經彰化縣警察局彰化分局報告及張春圓訴請臺灣彰化地方
    檢察署檢察官偵查起訴。
    理  由
一、按「被告以外之人於審判外之陳述，雖不符前4條之規定，
    而經當事人於審判程序同意作為證據，法院審酌該言詞陳述
    或書面陳述作成時之情況，認為適當者，亦得為證據。當事
    人、代理人或辯護人於法院調查證據時，知有第159條第1項
    不得為證據之情形，而未於言詞辯論終結前聲明異議者，視
    為有前項之同意。」，刑事訴訟法第159條之5定有明文。查
    證人即告訴人張春圓於警詢之證述，雖屬審判外之陳述，然
    檢察官、被告林顯堂、輔佐人均未爭執其證據能力，本院審
    酌上開證據均非屬違法取得之證據，復經本院於審判期日就
    上開證據進行調查、辯論，依法具有證據能力，合先敘明。
二、認定犯罪事實之證據及理由
  ㈠前揭犯罪事實，業據告訴人張春圓於警詢、偵訊中證述明確
    （見7743號卷第21頁反面、第23頁、第111頁），且被告對
    其與告訴人間，因告訴人在住宅內養狗之事，不時發生爭執
    ，其於上開時、地，因要嚇告訴人，而對告訴人恫稱：「我
    不會讓你好睡」、「欲甲你打斷腳，挖眼睛」、「每天都會
    給你加班」（臺語）等語之事實，亦坦承不諱（見7743號卷
    第17頁、第93頁反面、本院卷第28、29、32、33頁），並有
    卷附譯文可佐（見1228號卷第19頁），應可認定。
　㈡至被告雖一再陳稱：現場是公共場所，警衛及出入的人那麼
    多，我不會真的這樣做，不會真的打斷她的腿、挖她眼睛等
    語（見本院卷第29、31頁）。然按刑法第305條之恐嚇罪，
    所稱以加害生命、身體、自由、名譽、財產之事，恐嚇他人
    者，係指以使人生畏怖心為目的，而通知將加惡害之旨於被
    害人而言（最高法院52年台上字第751號判決意旨參照）。
    又刑法第305條恐嚇危害安全罪所保護之法益，係為個人免
    於恐懼之意思決定自由，因此祇須行為人客觀上將加害生命
    、身體、自由、名譽與財產等事項通知他人，而該通知事項
    ，依其所通知之方法、態樣、內容，以社會一般觀念加以客
    觀判斷，確足以使受到惡害通知之人心生畏懼，致危及其在
    社會日常生活之安全感，即應成立本罪。恐嚇罪之成立並不
    以行為人真有加害之意為必要，而被害人是否心生畏懼，依
    前所述，亦應本於社會客觀經驗法則以為判斷基準。本案被
    告與告訴人屢有爭吵，被告係基於恐嚇（嚇唬）告訴人之意
    思而以前揭話語恫嚇告訴人，此業據被告坦承甚明，已如前
    述，而告訴人亦因此恫嚇之言語而心生畏懼，此亦據告訴人
    證述在卷（見7743號卷第23頁），且依通常社會生活經驗，
    一般人聽聞此等話語，顯足以心生畏懼，是被告所為，顯已
    該當恐嚇之要件。被告陳稱前詞，實無解其罪責。
  ㈢綜上，被告犯行已堪認定，本案事證明確，應依法論科。　
三、論罪科刑
  ㈠核被告所為，係犯刑法第305條之恐嚇危害安全罪。
  ㈡爰以行為人之責任為基礎，審酌被告為成年人，不知理性解
    決與告訴人間之糾紛，率以前揭言詞恐嚇告訴人，致告訴人
    心生畏懼，實該非難，並兼衡被告並無前科，有臺灣高等法
    院被告前案紀錄表可稽，素行尚佳，犯後大致坦承犯行，暨
    被告自陳係國中肄業學歷，之前從事推拿師工作，家有配偶
    、2小孩均已成年之智識、家庭生活狀況等一切情狀，量處
    如主文所示之刑，並諭知易科罰金之折算標準。　　
據上論斷，應依刑事訴訟法第299條第1項前段，判決如主文。
本案經檢察官黃智炫提起公訴，檢察官鄭安宇到庭執行職務。
中　　華　　民　　國　　111 　年　　7 　　月　　18　　日
                  刑事第三庭   法  官  蘇品樺
以上正本證明與原本無異。
如不服本判決應於收受判決後20日內向本院提出上訴書狀，並應
敘述具體理由；其未敘述上訴理由者，應於上訴期間屆滿後20日
內向本院補提理由書（均須按他造當事人之人數附繕本）「切勿
逕送上級法院」。
告訴人或被害人對於判決如有不服具備理由請求檢察官上訴者，
其上訴期間之計算係以檢察官收受判決正本之日期為準。
中　　華　　民　　國　　111 　年　　7 　　月　　18　　日
                               書記官  彭品嘉
附錄論罪科刑法條： 
中華民國刑法第305條
以加害生命、身體、自由、名譽、財產之事恐嚇他人，致生危害
於安全者，處2年以下有期徒刑、拘役或9千元以下罰金。